臺灣高雄地方法院刑事判決　　　　　　　92年度訴字第2885號
 公　訴　人　臺灣高雄地方法院檢察署檢察官
 被　　　告　乙○○
上列被告因偽造文書等案件，經檢察官提起公訴（91年度偵字第
23639 號、92年度偵字第3237號、第14824 號），本院判決下：
    主  文
乙○○共同意圖為自己不法之所有，以詐術使人將本人之物交付
，未遂，處拘役拾日，如易科罰金，以佰元折算壹日。
    事  實
一、乙○○於91年6 月間，在高雄市○○路431 號8 樓，與經營
    代辦信用卡業務之丙○○（業經審結）共同基於意圖為自己
    不法之所有及詐欺之犯意聯絡，由丙○○在中國國際商業銀
    行信用卡（卡名歡喜卡）申請書上，填載：乙○○自91年10
    月起在順發菜行當店長、年薪60萬元等不實資料，經乙○○
    簽名後，而向中國商銀提出申請歡喜卡之詐術，向中國商銀
    申請歡喜卡，幸中國商銀發覺有異，而未准予核發歡喜卡供
    乙○○使用。
二、案經中國商銀訴由高雄市政府警察局三民第二分局報請臺灣
    高雄地方法院檢察署檢察官偵查起訴。
    理  由
一、證人即被告之前妻甲○○於偵查中之證述、共同被告丙○○
    於偵查中之供述，其性質雖屬傳聞證據，且查無符合刑事訴
    訟法第159 條之1 至之4 之情形，但經本院審理時予以提示
    ，告以要旨，並經檢察官、辯護人及被告表示意見，檢察官
    、辯護人及被告均未於言詞辯論終結前，對該筆錄內容異議
    ，依刑事訴訟法第159 條之5 規定，應具有證據能力。
二、訊據被告乙○○固坦承有於中國商銀歡喜卡申請書簽名之事
    實，惟矢口否認有何詐欺之犯行，辯稱：係丙○○跟他說要
    辦機車貸款，伊不識字才會在申請書上簽名云云。經查：本
    件係仲介帶乙○○來找丙○○，丙○○才幫乙○○辦理信用
    卡等情，業據丙○○於偵查中供述明確（參92年偵字第3237
    號卷），且有被告親筆簽名之中國商銀歡喜卡申請書1 紙在
    卷可按，苟被告真係不識字，豈有可能於中國商銀歡喜卡申
    請書上書寫自己之姓名。至於被告辯稱受騙云云，亦與丙○
    ○之供述相佐。況丙○○如有詐騙被告之意思，又何須為被
    告填寫信用卡申請書，並為被告送件。又證人甲○○於偵查
    中亦明確證述被告沒有在賣菜，也沒有固定薪水等語，且有
    被告89、90年度綜合所得稅各類所得清單共2 紙附卷可稽。
    綜上查證，堪認被告係基於與丙○○共同詐欺之犯意聯絡，
    由丙○○填寫資料於中國商銀歡喜卡申請書上，再由被告簽
    名後提出申請之方式為共同詐欺之犯行，被告辯稱不識字係
    受丙○○所騙云云，顯不足採，本件事證明確，被告犯行洵
    堪認定。
三、按信用卡本身乃表彰一定之支付能力，並得持以消費，購買
    物品，乃一具體存在具有財物價值之實體物，而非抽象存在
    之利益，故本件被告所涉犯詐取信用卡部分之犯行，應係觸
    犯刑法第339 條第1 項詐欺取財罪，而非同條2 項之詐欺得
    利罪，公訴意旨認被告係犯詐欺得利罪嫌，容有未洽，惟公
    訴檢察官已於本院審理時更正起訴法條為第339 條第3 項、
    第1 項，附此敘明。核被告乙○○所為，係犯刑法第339 條
    第3 項、第1 項之詐欺取財未遂罪。被告乙○○與丙○○間
    ，就上開詐欺取財罪間，有犯意聯絡及行為分擔，為共同正
    犯。又被告已著手於詐欺犯罪行為之實行而未發生犯罪之結
    果為未遂，爰依刑法第26條前段之規定，按既遂犯之刑度減
    輕其刑。爰審酌被告乙○○因貪圖小利而填寫不實資料申請
    信用卡所為固屬非是，惟事後因中國商銀發覺有異而未核發
    歡喜卡，其犯罪之動機、手段及所生危害輕微及犯後否認犯
    行，並無悔意之犯後態度等一切情狀，量處如主文所示之刑
    ，並諭知易科罰金之折算標準。
據上論斷，應依刑事訴訟法第299 條第1 項前段，刑法第28條、
第339 條第3 項、第1 項、第26條、第41條第1 項前段，罰金罰
鍰提高標準條例第1 條前段、第2 條，判決如主文。
本案經檢察官丁○○到庭執行職務。
中　　華　　民　　國　　94　　年　　9 　　月　　21　　日
                  刑事第八庭  審判長法　官  李政庭
                                    法　官  賴文姍
                                    法  官  黃宣撫
如不服本判決，應於送達後10日內，向本院提出上訴狀。
以上正本證明與原本無異。
中　　華　　民　　國　　94　　年　　9 　　月　　21　　日
                                    書記官  鄭永媚
附錄本案論罪科刑之法條：
中華民國刑法第339條
(普通詐欺罪)
意圖為自己或第三人不法之所有，以詐術使人將本人或第三人之
物交付者，處5 年以下有期徒刑、拘役或科或併科1 千元以下罰
金。
以前項方法得財產上不法之利益或使第三人得之者，亦同。
前二項之未遂犯罰之。
